【裁判字號】    92,重訴,230
【裁判日期】    920516
【裁判案由】    清償借款
【裁判全文】
臺灣高雄地方法院民事判決  九十二年度重訴字第二三○號
    原      告    台灣土地銀行
    法定代理人    丁○○
    訴訟代理人    丙○○
                  戊○○
    被      告    明鈴國際開發有限公司
                              .
    兼法定代理人  甲○○      .
    被      告    己○○      .
                  乙○○      .
    共      同    林幸郎律師
    訴訟代理人
右當事人間請求清償借款事件，本院判決如左：
    主    文
被告應連帶給付原告新台幣肆仟肆佰捌拾玖萬玖仟柒佰伍拾捌元及自民國九十一年七
月二十日起至清償日止按週年利率百分之五點八計算之利息，並自民國九十一年八月
二十日起至清償日止，其逾期在六個月以內者按上開利率百分之十、超過六個月以上
者按上開利率百分之二十計算之違約金。
訴訟費用由被告連帶負擔。
    事    實
甲、原告方面：
  一、聲明：求為判決如主文所示。
  二、陳述：
      被告明鈴國際開發有限公司（下稱明鈴公司）於民國八十九年四月二十日邀同
      被告甲○○、己○○、乙○○為連帶保證人而向伊借款新臺幣（下同）四千四
      百九十萬元，該項借款期限七年，自借款日起按月分八十四期，自第一期至第
      二十四期按期付息，自第二十五期起本金每期攤還二十五萬元，利息按借款餘
      額以伊基本放款利率加二點零四碼給付，並同意嗣後隨伊基本放款利率調整而
      調整，另定借用人不依期還本者即喪失期限利益而視為全部到期，且其遲延履
      行之本金或利息，除仍按上開利率計息外，其逾期在六個月以內者，按上開利
      率百分之十、逾期超過六個月者，另依約定利率百分之二十加計違約金，詎被
      告明鈴公司就上開借款自九十一年七月二十日起即未依約付息，按約即視為全
      部到期而應即將積欠之本金四千四百八十九萬九千七百五十八元及其利息、違
      約金一次清償，為此乃依消費借貸、連帶保證之法律關係提起本訴，請求判令
      被告應連帶給付如主文第一項所示之金額及其利息、違約金。
  三、證據：提出借據暨授信約定書、客戶往來明細查詢單等件為證。
乙、被告方面：
  一、聲明：求為判決駁回原告之訴。
  二、陳述：
      被告明鈴公司於借款時已提供足額之不動產抵押予原告，其逕可拍賣抵押物求
      償而無庸起訴，其訴顯係濫行訴訟。
    理    由
一、按借用人應於約定期限內，返還與借用物種類、品質、數量相同之物，而遲延之
    債務，以支付金錢為標的者，債權人得請求依法定利率計算之遲延利息，但約定
    利率較高，仍從其約定利率，另當事人得約定債務人不履行債務時，應支付違約
    金，民法第四百七十八條前段、第二百三十三條第一項、第二百五十條第一項分
    別定有明文，另保證債務之所謂連帶，係指保證人與主債務人負同一債務，對於
    債權人各負全部給付之責任，此就民法第二百七十二條第一項規定連帶債務之文
    義參照觀之亦明。本件原告主張被告明鈴公司於上開期日邀同被告甲○○、己○
    ○、乙○○為連帶保證人而向伊借取前開金額，嗣因遲未繳付利息而視為全部到
    期，計欠有如主文第一項所示之金額及其利息、違約金之事實，業據其提出與所
    述相符之借據暨授信約定書、客戶往來明細查詢單等件為證，被告於此亦不爭執
    ，應認原告之主張為真實。從而本件原告依消費借貸、連帶保證之法律關係據以
    提起本訴，請求判令被告應連帶給付如主文第一項所示之金額及其利息、違約金
    ，依法即無不合，自應予以准許。至被告雖抗辯其已有足額擔保而無須提起本訴
    云云，惟聲請准許拍賣抵押物之裁定除得對抵押物本身之執行取得執行名義外，
    其並無從對被告所有財產於抵押物不足清償時即為執行，原告提起本件訴訟自有
    其實益，且亦屬其法律保障之權利，自無所謂濫行訴訟之情，被告所辯並無足採
    ，附此敘明。
二、據上論結，本件原告之訴為有理由，合依民事訴訟法第三百八十五條第一項、第
    八十五條第二項，判決如主文。
中      華      民      國     九十二    年      五      月     十六    日
                              臺灣高雄地方法院民事第五庭
~B法  官  黃  宏  欽
右為正本係照原本作成。
如不服本判決，應於判決送達後廿日內，向本院提出上訴狀並表明上訴理由，如於本
判決宣示後送達前提起上訴者，應於判決送達後十日內補提上訴理由書（須附繕本）。
中      華      民      國    九十二    年      五      月     十六     日
~B法院書記官  史華齡


司法院資訊處製作；財團法人民間司法改革基金會備份。
